臺灣新北地方法院板橋簡易庭民事簡易判決
111年度板簡字第1329號
原      告  姜明雄  
被      告  廖芳儀  

上列當事人間請求返還不當得利事件，本院於中華民國111年8月
15日言詞辯論終結，判決如下：
    主      文
被告應給付原告新臺幣貳拾伍萬元。
訴訟費用新臺幣貳仟陸佰伍拾元由被告負擔。
本判決第一項得假執行。
    事實及理由
一、原告主張：被告經由臉書（FACEBOOK）徵人廣告，自民國10
    7年5月15日起，加入暱稱「林先生」、訴外人吳崇楙及其他
    真實姓名年籍不詳之人所組成之三人以上、以實施詐術為手
    段，具有持續性、牟利性之有結構性組織即詐欺集團，擔任
    依指示前往向車手收取上繳之詐得款項，或向被該詐欺集團
    所利用之不知情之人收取所領取之詐騙款項之工作，並可獲
    取一定金額之報酬。被告加入上開詐欺集團後，即與「林先
    生」、訴外人吳崇楙及該詐欺集團其他不詳成員共同意圖為
    自己不法之所有，基於三人以上共同詐欺取財及洗錢之犯意
    聯絡，先由該詐欺集團成員於詐騙集團成員於107年5月28日
    10時許致電原告，佯稱原告姪子之配偶，以定期存款期限屆
    至、急需用錢云云，致原告陷於錯誤，依指示於同日12時33
    分許，以配偶姜黃素珍郵局帳戶跨行存入新臺幣（下同）25
    萬元至訴外人吳崇楙帳戶，訴外人吳崇楙於107年5月28日下
    午1時53分許，在臺南市○○區○○街000號「華南商業銀行西台
    南分行」臨櫃提領23萬元，14時許，透過自動櫃員機提領2
    萬元，合計25萬元，被告再依該詐欺集團指示於107年5月28
    日下午某時許，在臺南市○○區○○路0段000巷0號「手咖啡」
    店前，自訴外人吳崇楙處收取57萬元。為此，爰依侵權行為
    之法律關係起訴，並聲明：被告應給付原告25萬元。
二、被告則以：
　　伊不認識被告，伊只是上網應徵工作，伊以為只是業務，把
    錢拿給上司，手機也被扣押，錢都是給上司，伊也沒看過那
    個上司，當時有報警也有三聯單等語置辯，並聲明：原告之
    訴駁回。
三、得心證之理由：
    經查，原告主張遭被告詐騙致有25萬元之損害之事實，業經
    臺灣高等法院臺南分院以108年度上訴字第1260號（下稱系
    爭案件），判決被告犯三人以上共同詐欺取財罪，有系爭案
    件判決在卷可考（見本院卷第53至69頁）。被告則以前詞置
    辯，是本件應審究之爭點厥為：㈠、被告是否應負損害賠償
    之責？㈡、損害賠償之項目及數額？按因故意或過失，不法
    侵害他人之權利者，負損害賠償責任，民法第184條第1項前
    段定有明文。被告固辯稱其並無共同詐欺且錢也不是伊取走
    云云，然被告縱無故意共同詐欺之犯意，惟其數次受不明上
    司之指示向不明人士收取鉅款現金再轉交之行為難認其並無
    過失，且贓款是否由被告收取，並不影響其應負共同侵權行
    為損害賠償之責，是被告上揭侵權行為既經系爭案件認定屬
    實，原告因受被告共同詐欺受有25萬元之財產上損害，該侵
    權行為與原告財產權所受損害間亦確有相當因果關係，從而
    ，原告依據侵權行為之法律關係，請求被告賠償25萬元，自
    屬有據。　　
四、綜上所述，原告依侵權行為之法律關係請求被告給付25萬元
    ，為有理由，應予准許。
五、本件原告勝訴部分，係就民事訴訟法第427條1項訴訟適用簡
    易程序所為被告敗訴之判決，爰依同法第389條第1項第3款
    規定，職權宣告假執行。
六、訴訟費用負擔之依據：民事訴訟法第78條。本件訴訟費用額
    ，確定如後附計算書所示金額。
中　　華　　民　　國　  111　　年　　8　　月　　24　　日
                  臺灣新北地方法院板橋簡易庭
                               法  官  吳孟竹
      計    算    書
項        目          金      額（新臺幣）      備    註
第一審裁判費                   2,650元
合        計                   2,650元
以上正本係照原本作成。
如不服本判決，應於送達後20日內，向本院提出上訴狀並表明上
訴理由，如於本判決宣示後送達前提起上訴者，應於判決送達後
20日內補提上訴理由書（須附繕本）。
如委任律師提起上訴者，應一併繳納上訴審裁判費。
中　　華　　民　　國　  111　　年　　8　　月　　24　　日
                               書記官  李庭君